【裁判字號】    88,易,2731
【裁判日期】    890203
【裁判案由】    竊盜
【裁判全文】
臺灣桃園地方法院刑事判決                        八十八年度易字第二七三一號
    公  訴  人  臺灣桃園地方法院檢察署檢察官
    被      告  乙○○
右列被告因竊盜案件，經檢察官提起公訴（八十八年度偵字第一六五五二號），本院
判決如左：
    主  文
乙○○共同攜帶兇器竊盜，處有期徒刑柒月。
扣案之扳手三支沒收。
    事  實
一、乙○○曾犯竊盜案件，經本院簡易庭於民國八十六年十一月二十五日，以八十六
    年度桃簡字第五一九號判處有期徒刑四月，緩刑五年，仍在緩刑期間，詎猶不知
    悔改，竟與甲○○（俟到案後另結）基於共同意圖為自己不法所有之犯意聯絡，
    於八十八年十月二十六日十三時許，由乙○○攜帶其所有長各約二十五公分、十
    餘公分、十公分、，金屬材質、客觀上對於人生命、身體具有危險性，可作為兇
    器使用之扳手計三支，共同前往桃園縣中壢市○○路○段三五一號對面，由甲○
    ○把風，乙○○動手卸下丙○○所有車牌號碼２８２—２０２３號自用小客車（
    車主登記為許慶芳）車牌後，將上開自用小客車拖離竊取得手，於離去之際，經
    警發覺可疑查獲，並扣得乙○○所有之扳手三支。
二、案經桃園縣警察局中壢分局報告臺灣桃園地方法院檢察署檢察官偵查起訴。
    理  由
一、訊據被告乙○○對於右揭時地以其所有之扳手拆卸車牌號碼２８２—２０２３號
    自用小客車車牌，並將上開車輛拖離之事實固直承不諱，辯稱：伊以為上開車輛
    係他人丟棄之物云云。惟查：右揭事實業據被告於警訊時坦承不諱，核與共犯甲
    ○○於警訊時供述之情節相符，並經被害人丙○○於警訊時指訴綦詳，另有贓物
    領據各一紙及照片四張附卷及扳手三支扣案可稽。又查：被告於本院審理時自承
    於拖離車輛前已將車牌拆下等語。從而，被告於主觀上如認前揭汽車係他人丟棄
    之物，何需於拖走前大費周張先行拆卸車牌，其拆下車牌之用意係在隱匿車籍資
    料，避免日後為人察覺車輛來源之不正當性，已甚彰顯，所辯無意竊盜云云，要
    屬飾詞卸責，自不足採信，事證明確，被告右開竊盜犯行洵堪認定。
二、查：長各約二十五公分、十餘公分、十公分金屬材質之扳手三支、客觀上對於人
    生命、身體具有危險性，可作為兇器使用，被告持以行竊，核其所為係犯刑法第
    三百二十一條第一項第三款之加重竊盜罪。被告與甲○○就上開犯行，有意思聯
    絡及行為之分擔，均為共同正犯。爰審酌被告素行，犯罪之動機、目的、手段，
    犯罪時所受之刺激及其品性、生活狀況、智識程度、犯罪所生之損害，及犯罪後
    態度等一切情狀，量處主文所示之刑。扣案之扳手三把，係被告乙○○所有，業
    據其供承在卷，為供其竊盜犯罪所用之物，應依法宣告沒收。
三、據上論斷，應依刑事訴訟法第二百九十九條第一項前段、刑法第三百二十一條第
    一項第三款、第三十八條第一項第二款，判決如主文。
本案經檢察官周懷廉到庭執行職務。
中      華      民      國      八十九      年    二      月    三    日
                                臺灣桃園地方法院刑事第二庭
                                    法  官  江  振  義
右正本證明與原本無異。
如不服本判決，應於判決送達後十日內向本院提出上訴狀( 應附繕本 )，上訴於
臺灣高等法院。
                                    書記官  李  劍  龍
中        華        民        國   八十九   年   二   月    十    日
附錄本判決論罪科刑法條：
刑法第三百二十一條
犯竊盜罪而有左列情形之一者，處六月以上五年以下有期徒刑：
一、於夜間侵入住宅或有人居住之建築物、船艦或隱匿其內而犯之者。
二、毀越門扇、牆垣或其他安全設備而犯之者。
三、攜帶兇器而犯之者。
四、結夥三人以上而犯之者。
五、乘火災、水災或其他災害之際而犯之者。
六、在車站或埠頭而犯之者。
前項之未遂犯罰之。


司法院資訊處製作；財團法人民間司法改革基金會備份。
